臺灣臺北地方法院刑事判決　　　　　　　93年度訴字第1588號
　　公　訴　人　臺灣臺北地方法院檢察署檢察官
　　被　　　告　乙○○
　　指定辯護人　本院公設辯護人　丁○○
上列被告因毒品危害防制條例案件，經檢察官提起公訴（93年度
偵字第16254號）及移送併案審理（94年度發查偵字第33號、94
年度偵字第7022號），本院判決如下：
    主  文
本件公訴不受理。
    理  由
一、本件公訴意旨略以：被告乙○○曾因施用第一級毒品案件，
    經臺灣臺北地方法院以90年簡字第891號判處有期徒刑5月確
    定，甫於民國92年8月15日執行完畢。詎仍不知悔改，明知
    海洛因係毒品危害防制條例第2條第2項第1款規定列管之第
    一級毒品，未經許可不得擅自持有、販賣，竟基於販賣第一
    級毒品海洛因之犯意，於93年6月30日某時，在臺北縣深坑
    鄉阿柔村阿柔洋1號住處前不遠之橋頭邊，以人對車之方式
    ，將海洛因一小包以新臺幣（下同）1000元至2000元左右之
    價格，販賣予綽號「阿全」之人以牟利，「阿全」並與另案
    被告丙○○（所涉施用第一級毒品犯行業經臺灣高等法院以
    93 年度上訴字第3142號判決判處有期徒刑10月確定）一同
    至該處拿取買受之毒品並分給另案被告丙○○施用。嗣於93
    年7 月9日上午6時15分許，為警持搜索票在上址住處查獲，
    並扣得淨重0.04公克之海洛因1小包。因認被告乙○○上開
    行為涉有毒品危害防制條例第4條第1項之販賣第一級毒品海
    洛因罪嫌。
二、按被告未經審判證明有罪確定前，推定其為無罪；又犯罪事
    實應依證據認定之，無證據不得認定其犯罪事實，刑事訴訟
    法第154條第1項及第2項分別定有明文。次按，已經提起公
    訴之案件，在同一法院重行起訴者，應諭知不受理之判決，
    刑事訴訟法第303條第2款亦有明文。又所謂「同一案件」包
    括事實上及法律上同一案件，即指所訴案件之被告及犯罪事
    實均屬同一者而言，而實質上或裁判上一罪，其基本事實或
    有差異，然在實體法上仍屬一罪，且刑罰權僅為單一，是其
    在法律上之事實關係既屬單一，且有不可分性，則檢察官雖
    僅就其犯罪事實之一部起訴，效力仍及於全部，自不失為同
    一案件，而受理法院即應就全部事實予以審判，不能就其他
    部分另案再行起訴，故已經提起公訴之案件在同一法院重行
    起訴者，因而不得另行審判之法院，自應諭知不受理之判決
    。
三、本件公訴意旨認被告乙○○涉有毒品危害防制條例第4條第1
    項之販賣第一級毒品海洛因罪嫌，無非係以：前揭犯罪事實
    ，業據證人丙○○於警詢及偵查中證述在卷，並有扣案之第
    一級毒品海洛因可資佐證，且有法務部調查局93年8月1日鑑
    定通知書及0000000000號行動電話93年6月30日撥打0000000
    000號門號之通聯紀錄在卷可稽為其主要論據。訊據被告乙
    ○○固不否認持有上開第一級毒品海洛因之事實，然堅詞否
    認有何販賣第一級毒品海洛因之犯行，辯稱：其並未販賣毒
    品供證人丙○○及綽號「阿全」之人施用，而上開毒品均係
    供己施用等語。
四、經查：
（一）扣案之白粉1包（保管字號為93年度青保管字第441號），
      經送法務部調查局檢驗之結果，確含有第一級毒品海洛因
      成分，此有該局93年8月13日調科壹字第020006547號鑑驗
      通知書一份附卷可參，足見扣案之物品確屬毒品危害防制
      條例所稱之第一級毒品海洛因無訛。而上開第一級毒品係
      於93年7月9日上午6時15分許，在位於臺北縣深坑鄉阿柔
      村阿柔洋1號之被告乙○○住處內所查獲乙情，亦有臺北
      縣政府警察局新店分局搜索扣押筆錄一份在卷可參，而本
      件公訴意旨所稱販賣第一級毒品行為之犯罪時間為93年6
      月30日，是前開事實僅足以認定被告乙○○於查獲時持有
      第一級毒品海洛因之犯行，尚難逕認其確有公訴意旨所稱
      之販賣第一級毒品海洛因行為。
（二）又證人丙○○於93年7月6日警詢中雖證稱：「（問：你於
      何時？何地？以何種方式與乙○○交易？購買何種毒品？
      數量多少？價錢為何？）大約在九十三年六月底，我以我
      的行動電話（0000000000）打乙○○的行動電
      話（0000000000），告訴乙○○我要買第一級
      毒品海洛因一千元，當時乙○○告訴我去他家（深坑鄉阿
      柔村阿柔洋一號）前等他，乙○○就拿一小包用衛生紙包
      成一小捲的第一級毒品海洛因給我。」等語，然其於93年
      10月27日偵查中另結證稱：「（問：買多少？）我跟我朋
      友去拿的，我朋友出錢的，一小包約一、兩千吧。」、「
      （問：你如何跟高聯絡買毒品？）都是我朋友聯絡的。」
      等語，觀諸卷附之通聯紀錄所載，93年6月30日17時24分
      許係由0000000000號行動電話發話至0000000000號行動電
      話，尚難僅以證人丙○○於警詢及偵查中所為之上開證言
      據為不利被告乙○○之認定；而證人丙○○經本院多次傳
      喚均未到庭，其家人亦不知其本人現於何處，且無法聯絡
      乙節，此有各該審理筆錄及臺北縣政府警察局新店分局94
      年5月6日北縣警店刑字第0940018105號函在卷可參，是自
      難僅以證人丙○○前開片面之指訴逕認被告乙○○確有販
      賣第一級毒品海洛因之行為，足見被告乙○○所涉上開販
      賣第一級毒品海洛因之犯行，尚屬無從證明。
（三）另被告乙○○於93年7月9日查獲時所採集之尿液，經送臺
      灣檢驗科技股份有限公司以酵素免疫分析法及氣相層析質
      譜儀法檢驗之結果，呈甲基安非他命類陽性及鴉片類陽性
      反應，此有該公司於93年8月4日所出具之濫用藥物尿液檢
      驗報告書一份在卷可稽，足見被告乙○○所稱施用第一級
      毒品海洛因乙節，非不足採；參以被告乙○○於本院審理
      時自承所持有之上開第一級毒品係其購入供己施用後所剩
      等語，足認扣案之上開第一級毒品應係被告乙○○為施用
      毒品而持有。又被告乙○○於93年7月9日為警查獲施用及
      持有第一級毒品海洛因等事實，業經臺灣臺北地方法院檢
      察署檢察官於93年9月30日以93年度毒偵字第1820號、第
      1900號案件提起公訴，迄至93年11月10日繫屬於本院，而
      由本院於94年4月22日以93年度訴字第1508號判決有期徒
      刑8月，嗣經檢察官提起上訴而未確定在案，此有上開案
      件之起訴書、判決書、上訴書、本院公務電話紀錄及臺灣
      臺北地方法院檢察署93年11月10日甲○露93毒偵1820字第
      07411號函各一份在卷可稽；而本件公訴意旨所稱被告乙
      ○○持有第一級毒品海洛因之行為，核屬上開非法施用第
      一級毒品海洛因犯行之低度行為，應為其非法施用之高度
      行為所吸收，依審判不可分之原則，當為前案起訴之效力
      所及，自不得另案再行起訴。而公訴人就業經起訴之同一
      持有第一級毒品海洛因行為，復於93年11月15日向本院提
      起本件公訴，並於93年11月29日繫屬於本院，揆諸前揭之
      說明，本件被告乙○○被訴之上開持有第一級毒品海洛因
      犯行，自為前開施用第一級毒品海洛因案件起訴之效力所
      及，爰逕為不受理判決之諭知。
五、另按沒收為從刑之一種，依主從不可分原則，應附隨於主刑
    而同時宣告之，除有罪、免刑等判決，於裁判時併宣告外，
    如諭知無罪之判決，既無主刑，從刑亦無所附麗，最高法院
    78年度臺非字第72號著有判例可資參照。是不受理判決因非
    有罪、免刑等判決，且屬無主刑之判決，其從刑亦無所附麗
    ，縱案內有扣案物，亦不得於諭知不受理判決併予宣告沒收
    。而本件被告乙○○持有上開第一級毒品海洛因之犯行既經
    諭知公訴不受理，揆諸上開說明，扣案之第一級毒品海洛因
    1小包（保管字號為93年度青保管字第441號），自無從於本
    件不受理判決併予宣告沒收，附此敘明。
六、又臺灣臺北地方法院檢察署移送併辦被告乙○○涉犯毒品危
    害防制條例案件（臺灣臺北地方法院檢察署94年度發查偵字
    第33號及94年度偵字第7022號）部分，因本件被告乙○○所
    涉前開毒品危害防制條例犯行既經諭知不受理，則該併辦部
    分自不生審判不可分之關係，是本件起訴之效力即不及於該
    移送併辦部分，且該併辦部分亦未據起訴，本院自不得併予
    審究，應退由原檢察官另行依法處理。
據上論斷，應依刑事訴訟法第303條第2款，判決如主文。
本案經檢察官賴淑芬到庭執行職務。
中　　華　　民　　國　　94　　年　　5 　　月　　26　　日
　　　　　　　　　臺灣臺北地方法院刑事第十五庭
                        審判長法　官　周祖民
                              法  官  吳麗英
                              法  官  黃雅君
上正本證明與原本無異。
如不服本判決，應於判決送達後10日內向本院提出上訴狀。
                              書記官  陳麗津
中　　華　　民　　國　　94　　年　　5 　　月　　27　　日
